Inventaris van het archief van de familie Van Wassenaer van Duvenvoorde, 1226-1996
Nationaal Archief, Den Haag
- DE FAMILIE VAN WASSENAER VAN HOEKELUM, M
  - Walraven Elias Johan van Wassenaer (1827-1905) en Carolina Adriana Albertina Jacoba van Balveren (1824-1912), CCCXXIII
    - Stukken, afkomstig van Carolina Adriana Albertina Jacoba van Balveren, zijn echtgenote
      - Memorie van haar betreffende haar ouders en hun kinderen, 1850; 3298; 1 katern
      - Stukken betreffende haar deel in de nalatenschap van Walraven Elias Johan van Balveren, 1841-1903; 3299; 1 omslag
      - Testament; met codicil, 1907, en akte van inbewaringgeving, 1858, 1906; 3300; 2 katernen en 1 stuk
      - Condoleances van koningin Wilhelmina en koningin Emma wegens haar overlijden, 1912; 3301; 3 stukken
      - Akten van scheiding en deling van haar nalatenschap, 1912; 3302; 2 katernen
  - Jacoba Cornelia van Wassenaer (1860-1940), CCCXXIV
    Dochter van Walraven Elias Johan van Wassenaer (CCCXXIII) en Carolina Adriana Albertina Jacoba van Balveren. Zij stierf ongehuwd.
    - Polis van de verzekering door de Nederlandsche Maatschappij van Brand-verzekering van het huis "De Boonekamp" in Echteld voor Walraven Elias Johan van Wassenaer tegen brand; met aanvullingen voor haar, 1913-1918, 1880; 3303; 1 stuk
    - Polis van de verzekering door de Nederlandsche Maatschappij van Brand-verzekering van een schuur in Echteld voor H.J. van Eldik tegen brand; met aanvullingen voor haar, 1913-1918, 1901; 3304; 1 stuk
    - Polis van de verzekering door De Nederlanden van 1845 van een huis in Bennekom voor haar tegen brand, 1911; 3305; 1 stuk
    - Polis van de verzekering door de Onderlinge Brandwaarborg van een boerderij in Echteld voor haar tegen brand; met aantekening, 1918, 1913; 3306; 1 stuk
    - Akte van schuldbekentenis door Gerardus Hendrik de Haas van / 500.- aan haar, 1919; 3307; 1 stuk
  - Karel Gerrit Willem van Wassenaer (1864-1946) en Machtella van Lynden (1880-1943), CCCXXV
    Zoon van Walraven Elias Johan van Wassenaer (CCCXXIII) en Carolina Adriana Albertina Jacoba van Balveren. Hij huwde in 1909 Machtella van Lynden.
    - Akte van huwelijksvoorwaarden van hem met Machtella van Lynden; met uittreksel, 1910, 1909; 3308; 2 katernen
    - Stukken betreffende zijn huwelijk met Machtella van Lynden, 1909; 3309; 5 stukken
    - Diploma van de Federatie van Nederlandsche Rijscholen voor L.(lees: Jacoba) Cornelia van Wassenaer, zijn dochter, 1936; ---; 1 stuk
      Voorheen inventarisnummer 3310. Niet aanwezig in het Nationaal Archief.
    - Stukken betreffende zijn lidmaatschap van het Duitse huis balije van Utrecht, 1910-1938; 3311; 4 stukken
    - Kasboek; met bijlagen, 1904 en z.j., >, 1904-1909; ---; 1 deel en 2 stukken
      Voorheen inventarisnummer 3312. Niet aanwezig in het Nationaal Archief.
    - Staat van zijn effecten; met index, en bijlagen, 1941-1943, 1903-1925 en z.j.; 3313; 1 deel en 1 omslag
    - Akte van schuldbekentenis door Marinus van 't Land van / 7500.- aan hem; met bijlagen, 1926, 1925; 3314; 1 katern en 2 stukken
    - Testamenten; met codicillen, 1927-1943, en begeleidend schrijven, 1943, 1926-1937; 3315; 4 katernen en 4 stukken
    - Stukken, afkomstig van Machtella van Lynden, zijn echtgenote
      - "Kuraufenthalt"; memorie van haar kuur, 1937; ---; 1 katern
        Voorheen inventarisnummer 3316. Niet aanwezig in het Nationaal Archief.
      - Stukken betreffende haar deel in de nalatenschap van Joanna Teding van Berkhout, haar moeder, 1912-1916; 3317; 1 deel 1 katern en 5 stukken
      - Kasboek van haar effecten; met bijlagen, 1927-1930 en z.j., 1925-1931; 3318; 1 deel en 5 stukken
      - Testament; met codicil, 1943, 1926; 3319; 2 katernen
  - Walravina Johanna Elisa van Wassenaer (1861-1932), CCCXXVI
    Dochter van Walraven Elias Johan van Wassenaer (CCCXXIII) en Carolina Adriana Albertina Jacoba van Balveren. Zij huwde in 1897 Carel Willem Schimmelpenninck (1861-1928) en stierf kinderloos.
    - Annonce van haar huwelijk met Carel Willem Schimmelpenninck; gedrukt., 1897; 3320; 1 stuk
    - Foto van het door hen bewoonde huis Rijnstein te Arnhem, z.j.; 3321; 1 stuk
    - Testament; met codicillen, 1929-1932, 3322; 3 katernen en 1 stuk
    - Stukken betreffende haar nalatenschap, 1933-1934; 3323; 1 katern en 4 stukken
    - Stukken, afkomstig van Carel Willem Schimmelpenninck, haar echtgenoot
      - Akte van scheiding en deling van zijn nalatenschap, 1933; uittreksel, z.j.; 3324; 1 stuk
  - AANVERWANTE FAMILIES
    - VAN LYNDEN
      De familie Van Lynden was verwant aan de familie Van Wassenaer door huwelijk in 1909 (CCCXXV).
      - Robert Melvil van Lynden (1843-1900) en Catharina Johanna van Weede (1850-1923), CCCXXVII
        Zoon van Frederik August Alexander van Lynden van Sandenburg en Catherine Melvil. Hij huwde in 1872 Catharina Johanna van Weede.
        - Testament van haar, 1923; uittreksel, z.j.; 3325; 1 katern
        - Stukken betreffende haar nalatenschap, 1924-1925; 3326; 1 katern en 1 stuk
  - Eigendommen
    - Driebergen
      - Akte van overdracht door de erfgenamen van Joanna Teding van Berkhout van een vierde van 11 ha. 36 are 40 ca. in Driebergen aan Machtella van Lynden; met bijlage, 1930, en retroakte, 1912, ---; 1 deel 1 katern en 1 stuk
        Voorheen inventarisnummer 3327. Niet aanwezig in het Nationaal Archief.
    - Elst
      - Akte van overdracht door de Sint Radboudstichting van 11 ha. 40 are 10 ca. in Elst aan Karel Gerrit Willem van Wassenaer; met bijlagen, 1935, en begeleidend schrijven, 1935, 1934; 3328; 1 deel en 2 stukken
    - Monnickendam
      - Akte van overdracht door de erfgenamen van Joanna Teding van Berkhout van een boerderij met 25 ha. 69 are en 80 ca. in Monnickendam in de Purmer aan Machtella van Lynden; met bijlage, 1912, en retroacta, 1873-1906, ---; 4 katernen en 2 stukken
        Voorheen inventarisnummer 3329. Niet aanwezig in het Nationaal Archief.
    - Opheusden
      - Akte van overdracht door Rijnhard van Harinxma thoe Slooten en Jacob van Pallandt van 10 are 10 ca. uiterwaard in Opheusden aan Walraven Elias Johan van Wassenaer; met begeleidend schrijven, 1904, 3330; 1 katern en 1 stuk
- DE FAMILIE VAN WASSENAER VAN NEDER-HEMERT, N
  - Ernst Willem van Wassenaer (1863-1954) en Anne Maurice Adrienne van Kretschmar (1861-1920), CCCXXVIII
    Zoon van Willem Frederik Hendrik van Wassenaer (CLXIII) en Justine Goverdine Jeanne Adolphine van Rechteren. Hij huwde in 1896 Anne Maurice Adrienne van Kretschmar.
    - Prentbriefkaarten aan hem, 1906-1909 en 1952; 3331; 4 stukken
    - Brief van N.N. betreffende de wens van N.N. van Schuylenburch van een net, z.j.; 3332; 1 stuk
    - Brief van de directie van "Iduna" betreffende een betaling aan hem, 1909; 3333; 1 stuk
    - Akten van verhuur door hem van huizen, erven en percelen in Neder-Hemert, 1924-1927; 3334; 1 omslag
    - Stukken, afkomstig van Anne Maurice Adrienne van Kretschmar, zijn echtgenote
      - Prentbriefkaarten aan haar, 1906; 3335; 2 stukken
      - Kasboek van het door haar ingestelde fonds voor de armen van Neder-Hemert; met bijlagen, 1924, 1916-1924; 3336; 1 katern en 2 stukken
      - Testament, 1918; uittreksels, z.j., en codicil, 3337; 3 stukken
      - Stukken betreffende haar nalatenschap, 1928 en z.j.; 3338; 1 omslag
  - Jakob Constant van Wassenaer (1899-1982), CCCXXIX
    Zoon van Ernst Willem van Wassenaer (CCCXXVIII) en Anne Maurice Adrienne van Kretschmar. Hij huwde in 1928 Luisa Enrichetta Maria Crocini (1903-1996).
    - Prentbriefkaarten aan hem, 1906-1908; 3339; 2 stukken
    - Attestatie van zijn ontslag uit militaire dienst, 1919; 3340; 1 stuk
  - Christine Gerardine Elisabeth Anna van Wassenaer (1900-1987), CCCXXX
    Dochter van Ernst Willem van Wassenaer (CCCXXVIII) en Anne Maurice Adrienne van Kretschmar. Zij huwde in 1932 Jan Roseboom (1901-1979).
    - Familieleven, a
      - Prentbriefkaarten aan haar, 1906-1958 en z.j.; 3341; 1 omslag
      - Rijbewijs voor haar, 1919; 3342; 1 stuk
      - Stichtelijke beschouwingen van haar, 1920 en1925-1926; 3343; 2 delen
      - Brief van Adrienne Louise Wilhelmine van Kretschmar van Veen betreffende haar verloving met Arnold Anne Detlof Berg, 1921; 3344; 1 stuk
      - Pokkenbriefje voor haar, 1923; 3345; 2 stukken
      - Dagboekjes van haar; met bijlage, 1928, 1923-1931; 3346; 9 deeltjes en 1 stuk
      - Briefwisseling van haar met Louise, 1926-1927; 3347; 7 stukken
      - Diploma van haar voor huis- en schoolonderwijs in nuttige handwerken voor meisjes; met bijlage, 1928, 3348; 2 stukken
      - Brieven van verenigingen te Neder-Hemert betreffende dank voor haar steun, 1928; 3349; 3 stukken
      - Brief van de Christelijke Lagere Landbouwschool te Andel betreffende litteratuur, 1928; 3350; 1 stuk
      - Brief van burgemeester en wethouders van Neder-Hemert betreffende gebruik van de haar behorende naaischool aldaar als stemlokaal, 1929; 3351; 1 stuk
      - Stukken betreffende de afwikkeling van een jaargeld van Justine Thérèse Cécile en Cécile Alexandrine de Constant Rebecque, 1946-1948 en z.j.; 3352; 8 stukken
      - Schoolrapport voor haar van de Zeister Industrie- en Huishoudschool, z.j.; 3353; 2 stukken
      - Visitekaartjes van haar; gedrukt, z.j.; 3354; 1 doosje
      - Foto's van haar en anderen tijdens vakanties, z.j.; 3355; 1 omslag
    - Loopbaan, b
      - Stukken van de naaikrans voor meisjes, genaamd Dorcas, 1909-1919; 3356-3357; 1 omslag 1 katern en 2 stukken
        - Lijst van uitdelingen van kledingstukken voor de armen; met bijlagen 1912-19191909-1916, 3356; 1 omslag
        - Kasboek; met bijlagen, 1914 en 1916. 1911-1916, 3357; 1 katern en 2 stukken
      - Leerboekjes handwerken; met bijlagen, z.j.>, 1915 en z.j.; 3358; 2 katernen en 2 stukken
      - Circulaires van de Nederlandsche Bond van Volkshuizen, 1943 en z.j.; 3359; 7 stukken
      - Teksten van haar lezingen voor de handwerkclub van dames wegens haar afscheid en een reis naar Spanje, 1952-1955; 3360; 1 omslag
      - Circulaires van de Nederlandsche bond van plattelandsvrouwen; gedrukt, z.j.; 3361; 1 katern en 4 stukken
    - Eigendommen en financiën, c
      - Akte van overdracht door Jacoba Catharina Enschedé van een pand in Rijsenburg bij de buitenplaats Nyendal aan haar, 1926; afschrift, z.j.; 3362; 1 stuk
      - Stukken betreffende tenaamstelling door haar en mevr. J. Roseboom van percelen in Neder-Hemert bij het kadaster, 1968; 3363; 3 stukken
      - Grootboek; met bijlage, z.j., 1937-1939; 3364; 1 deel en 1 stuk
      - Kasboeken, 1916-1942; 3365-3368; 3 delen en 1 katern
        - 1916-1919, 3365; 1 katern
        - 1919-1922, 3366
        - 1923-1924, 3367
        - 1930-1942, 3368
      - Kasboek van het huishouden in Rijsenburg; met bijlagen, 1927 en z.j., 1926-1927; 3369; 1 deel en 2 stukken
      - Kasboek van uitgaven van Neder-Hemert; met bijlagen, 1928 en z.j., 1928-1937; 3370; 1 deel en 5 stukken
      - Akte van aanstelling door haar van Jan Roseboom tot haar zaakwaarnemer in Neder-Hemert en Herpt, 1928; 3371; 1 stuk
      - Brieven van N. van Bergen en Jan Roseboom, zaakwaarnemers, 1927-1929; 3372; 1 omslag
      - Stukken betreffende het beheer van haar goed in Neder-Hemert, 1927-1937 en z.j.; 3373; 1 pak
  - AANVERWANTE FAMILIES
    - VAN KRETSCHMAR
      De familie Van Kretschmar was verwant aan de familie Van Wassenaer door huwelijk in 1896 (CCCXXVIII).
      - Elisabeth Anna Gerhardina van Kretschmar (1830-1910), CCCXXXI
        Dochter van Jacob Adriaan van Kretschmar en Christina Alberda van Menkema. Zij huwde in 1851 Harmen Adriaan van Nagell (1820-1880) en stierf kinderloos.
        - Brief van W.J. Sscopecontenterland betreffende herstel van het veer van Aalburg, 1889; 3374; 1 stuk
        - Het huis Raaphorst
          - Verwerving en belening, a
            - Akten van belening door de graaf, naderhand de Staten van Holland, met huis en hofstede Raaphorst, 1505-1754; ---; 4 charters en 1 lias
              Zie: "Ons Voorgeslacht", 1990, pp. 141-142 nr. 425.
              - Van Albert van Raaphorst, 1505, ---
                Voorheen inventarisnummer 3375. Niet aanwezig in het Nationaal Archief.
              - Van Albert van Raaphorst, 1584; met bijlagen, 1584, ---; 1 lias
                Voorheen inventarisnummer 3376. Niet aanwezig in het Nationaal Archief.
              - Van Hendrik van Raaphorst, 1595; met bijlage, 1621, ---
                Voorheen inventarisnummer 3377. Niet aanwezig in het Nationaal Archief.
              - Van Cornelia van der Mijle, 1650, ---
                Voorheen inventarisnummer 3378. Niet aanwezig in het Nationaal Archief.
              - Van Frederik Hendrik van Wassenaer, 1754, ---
                Het goed Raaphorst werd in 1765 weer van de hand gedaan.
                Voorheen inventarisnummer 3379. Niet aanwezig in het Nationaal Archief.
            - Akte van overdracht door Charles lord Cadogan van het niet leenroerige deel van Raaphorst aan Frederik Hendrik van Wassenaer, 1754; ---; 1 charter
              Voorheen inventarisnummer 3380. Niet aanwezig in het Nationaal Archief.
          - Bezittingen, b
            - Akten van belening door het leenhof van Wassenaar met de tienden van Hillenaar, 1505-1754; ---; 7 charters
              Zie: "Ons Voorgeslacht", 1978, pp. 621-622 nr. 411 C.
              - Van Albert van Raaphorst, 1505, ---
                Voorheen inventarisnummer 3381. Niet aanwezig in het Nationaal Archief.
              - Van Hendrik van Raaphorst, 1546, ---
                Voorheen inventarisnummer 3382. Niet aanwezig in het Nationaal Archief.
              - Van Herbaren van Raaphorst, 1565, ---
                Voorheen inventarisnummer 3383. Niet aanwezig in het Nationaal Archief.
              - Van Albert van Raaphorst, 1577, ---
                Voorheen inventarisnummer 3384. Niet aanwezig in het Nationaal Archief.
              - Van Hendrik van Raaphorst, 1595; met bijlagen, 1616 en 1649., ---
                Voorheen inventarisnummer 3385. Niet aanwezig in het Nationaal Archief.
              - Van Cornelia van der Mijle, 1650, ---
                Voorheen inventarisnummer 3386. Niet aanwezig in het Nationaal Archief.
              - Van Frederik Hendrik van Wassenaer, 1754, ---
                Dit goed werd in 1765 weer van de hand gedaan.
                Voorheen inventarisnummer 3387. Niet aanwezig in het Nationaal Archief.
          - Leenzaken, c
            - Registers van de lenen van de hofstede Raaphorst, 1342-1712; 3388-3392; 5 delen
              Zie: "Ons Voorgeslacht", 1974, pp. 65-108.
              - Register A, z.j., 3388
                Alle bladen zijn uitgescheurd.
              - Register B, 1342-1505, 3389
              - Register C, 1406-1550, 3390
              - Register D, 1546-1585, 3391
              - Register F, 1675-1712, 3392
            - Repertorium op de lenen van de hofstede Raaphorst, 1541-1797; 3393; 1 deel
            - Akten van belening door het leenhof van Raaphorst met 5 morgen in Vlaardingerwoud; met bijlagen, 1606-1705, 1585-1694; 3394-3399; 7 charters en 5 stukken
              Zie: "Ons Voorgeslacht", 1974, p. 93 nr. 108.
              - Van Burghard Pietersz., 1585, 3394
              - Van Geertje Willemsd., 1613, 3395
              - Van Pieter Paulusz., 1617, 3396
              - Van Trijntje Arentsd., 1648, 3397
              - Van Pieter Swalmius, 1662; met bijlage, 1661, 3398; 2 charters
              - Van Hugo Swalmius, 1694; met bijlagen, 1606-1705, 3399; 1 charter en 5 stukken
  - Zorg voor het archief
    - Stukken betreffende de ordening van het archief, 1892-1999; 3400; 1 pak